【裁判字號】    92,裁,467
【裁判日期】    920417
【裁判案由】    廢棄物清理法
【裁判全文】
最  高  行  政  法  院  裁  定                    九十二年度裁字第四六七號
    抗  告  人  尚群通運股份有限公司
    代  表  人  甲○○
                        送達代.
右抗告人因與相對人雲林縣政府間廢棄物清理法事件，對於中華民國九十一年二月二
十一日高雄高等行政法院九十年度訴字第一九六九號裁定提起抗告，本院裁定如左︰
    主  文
抗告駁回。
抗告訴訟費用由抗告人負擔。
    理  由
一、抗告意旨略以：抗告人前不服原審中華民國九十一年一月九日所為九十年度訴字
    第一九六九號裁定（下稱本案裁定），提起抗告，原審以抗告人抗告逾期，爰於
    九十一年二月二十一日以九十年度訴字第一九六九號裁定（下稱原裁定）駁回抗
    告。查抗告人於起訴時，即指定蕭敦仁律師為送達代收人，原審爰向事務所設於
    嘉義市○○路一八七之一號六樓之蕭敦仁律師為郵務送達，詎郵務人員竟於九十
    一年一月二十一日誤向事務所設於嘉義市○○街一四六號之蕭世芳律師送達，而
    由其事務所助理收受。然蕭世芳與蕭敦仁並非在同一事務所共事，前開本案裁定
    之送達為不合法。嗣蕭世芳於九十一年二月七日發覺郵務人員誤遞，遂將本案裁
    定轉交蕭敦仁收受，蕭敦仁轉知抗告人後，抗告人即於九十一年二月八日向原審
    提出抗告狀，並未逾法定不變期間，原審以抗告逾期駁回抗告，容有誤會等語。
二、本院按：「當事人或代理人經指定送達代收人，向受訴行政法院陳明者，應向該
    代收人為送達。．．．」行政訴訟法第六十七條第一項定有明文。另「送達於住
    居所、事務所、營業所或機關所在地不獲會晤應受送達人者，得將文書付與有辨
    別事理能力之同居人、受僱人或願代為收受而居住於同一住宅之主人。」同法第
    七十二條第一項亦予明定。所謂同居人係指與應受送達人本人同居一處而營共同
    生活之人而言，並不以同居於應受送達之處所為必要。查：本件抗告人於原審提
    起行政訴訟，指定蕭敦仁為送達代收人；原審於九十一年一月九日本案裁定作成
    後，即向嘉義市○○路一八七之一號六樓蕭敦仁之事務所對蕭敦仁送達，由蕭世
    芳蓋章收受等情，有郵務送達證書附於原審卷可憑。抗告人謂郵務人員係向嘉義
    市○○街一四六號蕭世芳之事務所送達本案裁定，尚非可取。另蕭世芳之住所及
    其一事務所均設於嘉義市○○街一四六號，但另一事務所設與蕭敦仁之事務所同
    處，又蕭敦仁之住所與蕭世芳設於同處，且蕭世芳為蕭敦仁之父各節，有法院登
    錄資料、戶籍資料查詢結果、扣繳單位設立登記申請書、執行業務者帳簿驗印申
    請書、戶籍查詢資料及寄送書狀之信封附卷可稽。蕭世芳與蕭敦仁之住所既同一
    ，二人間復有父子之關係，依前述說明，應認蕭世芳乃蕭敦仁之同居人，原審依
    行政訴訟法第六十七條第一項規定於九十一年一月二十一日向蕭敦仁送達本案裁
    定未獲會晤蕭敦仁時，自得將本案裁定付與蕭世芳。抗告人以蕭世芳與蕭敦仁並
    非在同一事務所共事，認蕭世芳無代蕭敦仁收受本案裁定之權云云，洵非可採。
    蕭世芳既已於九十一年一月二十一日簽收本案裁定，自生合法送達之效力。原裁
    定以本案裁定業已於九十一年一月二十一日合法送達，進而認本件抗告人於九十
    一年二月八日提起之抗告為逾期而予駁回，核無不合。抗告人抗告意旨指摘原裁
    定求為廢棄，為無理由，應予駁回。
三、依行政訴訟法第二百七十二條、第一百零四條、民事訴訟法第四百九十二條第一
    項、第九十五條、第七十八條，裁定如主文。
中    華    民    國    九十二      年      四        月      十七      日
                    最 高 行 政 法 院  第 三 庭
                                審 判 長 法  官      葉  振  權
                                         法  官      林  茂  權
                                         法  官      吳  錦  龍
                                         法  官      劉  鑫  楨
                                         法  官      吳  明  鴻
右  正  本  證  明  與  原  本  無  異
                                         法院書記官  阮  桂  芬
中    華    民    國    九十二      年      四        月      十七      日


司法院資訊處製作；財團法人民間司法改革基金會備份。
